# ABS

提问人：zhs7403 时间：2019-12-05 06:30:23
A 公司以子公司 B 的部分合同未来 5 年污水处理收费收益权作为基础资产向外发行 ABN共 2 亿元，操作方式是 B 将该收费收益权以 0 价格转让给 A，A 以此为基础资产向外发行 ABN。请问 A 和 B 个别报表如何考虑会计处理？此类未来收益权个别报表 0 对价转让如何确认？
A 发行ABN 时是否就是常规发债处理，有什么需要特殊考虑会计处理？

回答人：chenyiwei
此类基于收益权、收费权等的资产证券化，由于相关基础资产在原始权益人的报表中并未确认为一项资产，故不存在所谓 “基础资产出表” 问题，直接将所获得的融资作为一项借款进行会计处理，支付给其他外部投资人的收益属于利息支出。
就本案例而言，由于融资人是 A，故 B 无需进行账务处理。A 按照借款进行会计处理，并需将该 ABN结构化主体纳入 A 的合并报表范围。在A 的合并报表中，抵销合并范围内各单位的自持份额。

提问人：zhs7403 时间：2019-12-05 06:30:24
陈老师，我理解是否实际 a 在实际取得收益权时才可以进行会计处理？按照权益交易？开始不符合资产定义，即开始a 以 0 对价获得资产收益权时不确认，因为一但般理解这种权利是不符合资产确认条件的（虽然有价值，但将其确认入账不符合历史成本原则），所以不存在创造出来的资产如何进行会计处理的问题。请问该理解是否正确？
如果 A 和B 之前有支付对价，那么 A 和 B又应该如何处理？

回答人：chenyiwei
这类收益权转移完全是形式上的，不具有商业实质，收益权本身也不应确认为一项资产。如 A、B 之间有对价支付的，应结合合同条款确定会计处理，一般是互相挂往来。

提问人：zhs7403 时间：2019-12-06 06:30:24
此类污水处理未来收费收益权，实际子公司按照约定的价格收且价格调整机制也明确的，完全能合理预计，那么是否可以认为满足摊余成本计量金融资产，即收益权是固定债权，满足可确认性的概念？

回答人：chenyiwei
一般不建议，基础资产不是金融资产。